臺灣臺南地方法院民事裁定
109年度破字第6號
聲  請  人  阿薩投資顧問有限公司

法定代理人  梁家源


相  對  人  謝昆芳
上列聲請人聲請宣告相對人破產事件，本院裁定如下：
    主  文
聲請駁回。
聲請程序費用由聲請人負擔。
    理  由
一、聲請意旨略以：相對人原積欠訴外人華南商業銀行股份有限
    公司借款未償還，嗣上開債權依序讓與訴外人新豐資產管理
    股份有限公司、亞太金聯資產管理股份有限公司、杜拜資產
    管理有限公司、鴻漢資產管理顧問有限公司、豐邦資產管理
    有限公司，最後讓與聲請人。相對人截至民國109 年10月15
    日止，尚積欠聲請人本金新臺幣（下同）2,484,479 元及利
    息、違約金，經聲請人多次與相對人協商未果，堪認相對人
    已無法清償債務，惟其資產應足以構成破產財團，且足敷清
    償破產財團之費用及債務，爰依法聲請准予宣告相對人破產
    ，以清理其等債務等語。
二、按破產，對債務人不能清償債務者宣告之；破產宣告後，如
    破產財團之財產不敷清償財團費用及財團債務時，法院因破
    產管理人之聲請，應以裁定宣告破產終止；稅捐之徵收，優
    先於普通債權；滯納金、利息、滯報金、怠報金、短估金及
    罰鍰等，除本法另有規定者外，準用本法有關稅捐之規定，
    破產法第57條、第148 條及稅捐稽徵法第6 條第1 項、第49
    條本文分別定有明文。次按債務人之資產已不足清償稅捐等
    優先債權，他債權人更無受償之可能，倘予宣告破產，反而
    須優先支付破產財團之管理、分配所生之費用及破產管理人
    之報酬等財團費用，將使破產財團之財產更形減少，優先債
    權人即稅捐機關之債權減少分配或無從分配，其他債權人更
    無在破產程序受分配之可能，顯與破產制度之本旨不合（最
    高法院98年度第4 次民事庭會議決議㈠意旨參照）。是法院
    就破產之聲請，應依職權為必要之調查，倘債務人確係毫無
    財產可構成破產財團，或債務人之財產不敷清償破產財團費
    用、破產財團債務及稅捐等優先債權，縱勉強以裁定宣告債
    務人破產，其他債權人已無藉由破產程序受到任何清償之可
    能，而無從依破產程序清理其債務時，即無進行破產程序之
    必要，參照破產法第148 條及前揭最高法院民事庭會議決議
    之意旨，自應以無宣告破產之實益為由，裁定駁回聲請人之
    聲請。
三、經查：
  ㈠聲請人主張其輾轉受讓上開原債權人對相對人之債權，截至1
    09 年10月15日止，積欠本金2,484,479 元及利息、違約金
    等情，業據提出債權憑證、讓渡書、債權讓與證明書、債權
    讓與聲明書、限期優惠還款通知書（暨債權讓與通知）及收
    件回執為證（見本院卷第19至43頁），堪信為真實。又相對
    人除積欠聲請人債務外，尚積欠使用牌照稅及罰鍰101,563
    元、綜合所得稅5,484元、花旗(台灣)商業銀行股份有限公
    司債務194,978 元、118,996元、台灣美國運通國際股份有
    限公司債務129,911元，有臺南市政府財政稅務局109 年10
    月30日南市財牌字第1090509948號函、財團法人金融聯合徵
    信中心109 年11月2 日金徵(業)字第1090008977號函檢附之
    債權人清冊、財政部南區國稅局新化稽徵所109 年11月5 日
    南區國稅新化服管字第1092551379號函檢附之欠稅查詢情形
    表在卷可稽（見本院卷第65頁、第89頁至第96頁、第107 頁
    至第109 頁），堪認相對人確有2 人以上之債權人。
  ㈡另本院依職權調取相對人之稅務電子閘門財產所得調件明細
    表（置於證物袋內），相對人於107、108 年度均無申報所
    得，名下有1 輛85年出廠之汽車，尚難認該車得於破產程序
    中支付破產財團費用。又本院函請中華民國人壽保險商業同
    業公會查詢其各會員保險公司關於相對人之保險資料結果，
    相對人無保單資料。是以，相對人現應無受領可供處分之保
    險金存在，自無從認定其有額外財產可構成破產財團。
  ㈢審酌目前破產實務，破產管理人之報酬通常約需50,000元以
    上，另相對人若經宣告破產後，依破產法第95條第2 項規定
    ，其必要生活費應列入財團費用，本件相對人居住地在臺南
    市，依行政院主計處之統計，臺南市108 年度平均每人每月
    消費支出為20,114元，參以司法院頒布各級法院辦案期限實
    施要點第2 點規定，破產事件之辦理期限為2 年，故本件破
    產程序如以需時2 年計算，相對人之必要生活費為482,736
    元【計算式：20,114元×12個月×2 年＝482,736元】。是倘逕
    予宣告相對人破產，因此需選任破產管理人及監查人、召開
    債權人會議、進行前揭車輛管理、變價及分配等冗長之破產
    程序，並支應因此所生之費用，然前揭車輛已係出廠24年之
    老舊車輛，並無變賣價值，顯不足以清償財團費用及財團債
    務。而對於應先於破產債權，隨時清償之財團費用及財團債
    務，相對人既無任何現款作為零用金，以隨時支付因破產財
    團之管理、變價及分配所生費用之零星支出使用，則關於破
    產財團之管理、變價是否仍得順利運作？顯有可疑。聲請人
    及其他債權人之債權，亦難認有受分配之可能性，足認本件
    宣告相對人破產，實不能達清理債務、使債權人平等受償之
    破產制度立法目的，僅徒增程序之浪費，揆諸前揭說明，本
    件聲請人聲請宣告相對人破產，並無實益，應予駁回。
四、依破產法第5 條，民事訴訟法第95條、第78條，裁定如主文
    。
中　　華　　民　　國　　109 　年　　11　　月　　26　　日
                  民事第一庭    法  官　王鍾湄
以上正本係照原本作成。
如對本裁定抗告須於裁定送達後10日內向本院提出抗告狀，並繳
納抗告費新臺幣1,000 元（須附具繕本）。
中　　華　　民　　國　　109 　年　　11　　月　　26　　日
                                書記官　曾盈靜